臺灣桃園地方法院刑事判決　　　　　　100年度審智訴字第8號
公　訴　人　臺灣桃園地方法院檢察署檢察官
被　　　告　傅琮盛
上列被告因違反著作權法等案件，經檢察官提起公訴（99年度偵
字第19786 號），本院判決如下：
    主  文
本件公訴不受理。
    理  由
一、公訴意旨如檢察官起訴書所載（如附件）。
二、按告訴乃論之罪，告訴人於第一審辯論終結前得撤回其告訴
    ，又告訴經撤回者，法院應諭知不受理之判決，刑事訴訟法
    第238 條第1 項、第303 條第3 款分別定有明文。查本件告
    訴人桃欣瓦斯股份有限公司告訴被告傅琮盛違反著作權法等
    案件，起訴書認被告係觸犯著作權法第91條第2 項意圖銷售
    而擅自以重製之方法侵害他人之著作財產權罪及刑法第358
    條無故輸入他人帳號密碼而入侵他人電腦設備罪，依著作權
    法第100 條及刑法第363 之規定，均須告訴乃論。茲據告訴
    人桃欣瓦斯股份有限公司與被告傅琮盛達成和解並具狀撤回
    告訴，有聲請撤回告訴狀1 份附卷可考，揆諸首開說明，本
    件爰不經言詞辯論，逕為不受理判決之諭知。
三、據上論斷，應依刑事訴訟法第303 條第3 款、第307 條，判
    決如主文。
中    華    民    國    100     年    7     月    22  日
                    刑事庭  審判長法  官  徐培元
                                  法  官  許曉微
                                  法  官  潘怡華
以上正本證明與原本無異。
如不服本判決應於收受判決後10日內向本院提出上訴書狀，並應
敘述具體理由。其未敘述上訴理由者，應於上訴期間屆滿後20日
內向本院補提理由書( 均須按他造當事人之人數附繕本) 「切勿
逕送上級法院」。
                                  書記官  郭怡君
中    華    民    國    100     年    7     月    22  日
附件：
臺灣桃園地方法院檢察署檢察官起訴書
                                     99年度偵字第19786號
    被      告  傅琮盛  男  25歲（民國○○年○月○日生）
                        住桃園縣大園鄉和平村7鄰下縣厝子7
                          號
                        居桃園縣桃園市○○街39號3樓
                        國民身分證統一編號：Ｚ000000000號
上列被告因違反著作權法等案件，已經偵查終結，認應該提起公
訴，茲將犯罪事實及證據並所犯法條分敘如下：
            犯罪事實
一、傅琮盛於民國97年8月至98年2月間擔任桃欣瓦斯股份有限公
    司（址設桃園縣中壢市○○路100號1樓，下稱桃欣公司）工
    程師，負責「桃欣商品瓦斯進銷存管理系統」程式之設計，
    該管理系統係於客戶來電叫送瓦斯時，客服人員輸入叫貨資
    料及點選「派單簡訊」後，該系統便會直接連結至桃欣公司
    於台灣簡訊網站之帳戶，並透過台灣簡訊網站發送客戶叫貨
    明細予在外配送之司機。傅琮盛明知「桃欣商品瓦斯進銷存
    管理系統」程式係屬桃欣公司所有之電腦程式著作，並知其
    於設計前開管理系統程式時，已將桃欣公司於台灣簡訊網之
    帳號及密碼寫入該管理系統程式原始碼內，竟於離職後之98
    年7、8月間某日，受張家鎮（另為不起訴處分）委託設計相
    類似之「簡易進銷存管理系統」時，在所任職之雨新資訊企
    業社（址設桃園縣八德市○○○街22巷21號）內，以電腦網
    路設備連結至台灣簡訊網頁，輸入桃欣公司之帳號密碼，登
    入桃欣公司之帳戶，擅自重製桃欣公司之「桃欣商品瓦斯進
    銷存管理系統」中簡訊部分之原始碼，並將該原始碼寫入「
    簡易進銷存管理系統」程式中。於同年8月2日晚間7時17分
    許、同年月9日下午3時16分許，其至張家鎮經營之晉榮企業
    社（址設桃園縣中壢市○○○路79巷6號1樓）安裝測試「簡
    易進銷存管理系統」時，該程式即自動連結至台灣簡訊網，
    並以桃欣公司之帳號發送內容為「客戶：晉林憲億、電話：
    000-000000，地址吉林路79巷69號」、「客戶：晉，電話：
    000-000000，地址：健行新村15號」之簡訊至行動電話門號
    0000000000、0000000000號。嗣告訴代表人陳世軒於98年8
    月9日發覺有異，經由98年8月2日、同年月9日登入台灣簡訊
    網之IP位址反查，始知悉上情。
二、案經桃欣公司訴由桃園縣政府警察局中壢分局報告偵辦。
        證據並所犯法條
一、證據清單及待證事實
 ┌──┬─────────┬──────────────┐
 │編號│證據名稱          │待證事實                    │
 ├──┼─────────┼──────────────┤
 │ 1  │被告傅琮盛於警詢及│(1)伊任職於告訴人桃欣公司時，│
 │    │偵訊中之供述      │  係負責撰寫「桃欣商品瓦斯進│
 │    │                  │  銷存管理系統」程式；離職後│
 │    │                  │  受張家鎮委託設計「簡易進銷│
 │    │                  │  存管理系統」，二系統有所差│
 │    │                  │  異之事實。                │
 │    │                  │(2)曾以告訴人桃欣公司之帳號密│
 │    │                  │  碼，登入台灣簡訊網站下載簡│
 │    │                  │  訊原始碼，並將該原始碼寫入│
 │    │                  │  「簡易進銷存管理系統」之事│
 │    │                  │  實。                      │
 │    │                  │(3)伊於98年8月2日及同年月9日 │
 │    │                  │  ，至晉榮企業社測試安裝「簡│
 │    │                  │  易進銷存管理系統」並發送簡│
 │    │                  │  訊之事實。                │
 ├──┼─────────┼──────────────┤
 │ 2  │告訴代表人於警詢及│全部犯罪事實。              │
 │    │偵訊中陳世軒之指訴│                            │
 ├──┼─────────┼──────────────┤
 │ 3  │證人張家鎮於警詢及│(1)伊對電腦及程式設計不熟，故│
 │    │偵訊中之證述      │  委由雨新企業社為晉榮企業社│
 │    │                  │  研發「簡易進銷存管理系統」│
 │    │                  │  ，後因不滿意而無購買之事實│
 │    │                  │  。                        │
 │    │                  │(2)被告於98年8月2日及同年月9 │
 │    │                  │  日，至晉榮企業社測試安裝「│
 │    │                  │  簡易進銷存管理系統」，前開│
 │    │                  │  簡訊係被告發送之事實。    │
 ├──┼─────────┼──────────────┤
 │ 4  │證人李恆志（另為不│(1)證人張家鎮委託雨新企業社研│
 │    │起訴處分）於警詢及│  發「簡易進銷存管理系統」，│
 │    │偵訊中之證述      │  並由被告負責設計之事實。  │
 │    │                  │(2)前開簡訊應係被告為晉林企業│
 │    │                  │  社安裝測試「簡易進銷存管理│
 │    │                  │  系統」時所發送之事實。    │
 │    │                  │(3)需輸入帳號密碼才能登入台灣│
 │    │                  │  簡訊網下載該網站軟體之事實│
 │    │                  │  。                        │
 ├──┼─────────┼──────────────┤
 │ 5  │經濟部商業司-商業 │全部犯罪事實。              │
 │    │登記資料、通聯調閱│                            │
 │    │查詢單、中華電信公│                            │
 │    │司IP位址用戶查詢明│                            │
 │    │細、正壹科技有限公│                            │
 │    │司（台灣簡訊平台）│                            │
 │    │IP位址查詢資料、台│                            │
 │    │灣簡訊網頁列印資料│                            │
 │    │、台灣簡訊網簡訊發│                            │
 │    │送資料、「桃欣商品│                            │
 │    │瓦斯進銷存管理系統│                            │
 │    │」程式原始碼、晉榮│                            │
 │    │企業社名片        │                            │
 └──┴─────────┴──────────────┘
二、核被告所為，係犯違反著作權法第91條第2項意圖銷售而擅
    自以重製之方法侵害他人之著作財產權，及刑法第358條無
    故輸入他人帳號密碼而入侵他人電腦設備之罪嫌。被告一行
    為觸犯數罪名，為想像競合犯，請依刑法第55條之規定，從
    一重處斷。
三、依刑事訴訟法第251條第1項提起公訴。
  此  致
臺灣桃園地方法院
中    華    民    國   100    年    4     月    21   日
                              檢  察  官  曾 姿 綺
本件證明與原本無異
中    華    民    國   100    年    4     月    25    日
                              書  記  官  林 偉 盛
收受原本日期100年4月25日
所犯法條
著作權法第91條
擅自以重製之方法侵害他人之著作財產權者，處 3 年以下有期
徒刑、拘役，或科或併科新臺幣 75 萬元以下罰金。
意圖銷售或出租而擅自以重製之方法侵害他人之著作財產權者，
處 6 月以上 5 年以下有期徒刑，得併科新臺幣 20 萬元以上 2
百萬元以下罰金。
以重製於光碟之方法犯前項之罪者，處 6 月以上 5 年以下有期
徒刑，得併科新臺幣 50 萬元以上 5 百萬元以下罰金。
著作僅供個人參考或合理使用者，不構成著作權侵害。
中華民國刑法第358條
（入侵電腦或其相關設備罪）
無故輸入他人帳號密碼、破解使用電腦之保護措施或利用電腦系
統之漏洞，而入侵他人之電腦或其相關設備者，處 3 年以下有
期徒刑、拘役或科或併科 10 萬元以下罰金。